臺灣高雄地方法院刑事判決　　　　　　　　　　　　　九十三年度易字第六四七號
　　公　訴　人　臺灣高雄地方法院檢察署檢察官
　　被　　　告　乙○○
右列被告因竊盜案件，經檢察官聲請以簡易判決處刑（九十三年度偵字第五七六七號
），及移
，簽准改依通常程序審理，本院判決如左：
    主  文
乙○○連續攜帶兇器竊盜未遂，處有期徒刑陸月，如易科罰金，以參佰元折算壹日。
    事  實
一、乙○○基於意圖為自己不法所有之概括犯意，連續為左列竊盜犯行：
  (一)於九十三年三月十五日十八時許，見丁○○所使用位於高雄市○鎮區○○路二四
    三號旁之倉庫門鎖遭人破壞大門微開，乃攜帶客觀上可對人之生命、身體、安全
    構成威脅，具有危險性之螺絲起子一支，自未關之大門侵入該倉庫內搜尋財物之
    際，即為埋伏在外之丁○○發現，經報警當場查獲，致未得逞，並扣得螺絲起子
    一支及童軍繩一條。
  (二)於九十三年五月十五日十一時四十分許，在高雄市○鎮區○○街與民權路口前之
    鳳凰嘉陵工地內，趁無人注意之際，徒手竊取置放於該工地材料庫內之鑄鐵蓋乙
    塊（價值約新台幣一千元）得手，嗣經工地員工丙○○發現後，報警查獲。
二、案經高雄市政府警察局前鎮分局報請臺灣高雄地方法院檢察署檢察官偵查後聲請
    簡易判決處刑，及移送併辦，本院認為不宜以簡易判決處刑，簽准改依通常程序
    審理。
    理  由
一、訊據被告乙○○坦承於右揭事實欄「二」所示時地竊取高雄市○鎮區○○街與民
    權路口前之鳳凰嘉陵工地內之鑄鐵蓋乙塊得手等情不諱，惟矢口否認有何事實欄
    「一」所示之竊盜未遂犯行，辯稱：當時伊係喝醉酒，見該倉庫門未關，始進入
    倉庫內睡覺，扣案之螺絲起子及童軍繩均係放在伊騎乘的腳踏車上，伊並未攜帶
    螺絲起子進入云云。惟查：
  (一)事實欄「一」所示部分：
  (1)右揭事實，業據被害人丁○○於本院審理時結證：伊發現倉庫門鎖遭破壞，即在
    旁埋伏，後來被告手上拿著螺絲起子推門進入，伊即報警處理，被告當天被查獲
    後，伊有問被告是否偷東西，被告即表示其以後不敢了，希望放其走等語綦詳（
見本院九十三年十月十一日審判筆錄），並有螺絲起子一支扣案可證。
  (2)被告雖以前揭情詞置辯，惟被告確實手持扣案之螺絲起子一支進入倉庫內等情，
    迭據被害人丁○○於本院審理時證述明確，參以被告為警查獲後，於被害人詢問
    其是否行竊時，對被害人表示「伊以後不敢了，希望放伊走」等情，亦據被害人
    丁○○於本院審理時供證屬實，倘被告係為尋覓地方睡覺而進入該倉庫，又何須
    隨身攜帶螺絲起子？且又豈有於被害人質疑其是否行竊時，表示「伊以後不敢了
    ，希望放伊走」等語之理？故被告當時手持螺絲起子侵入該倉庫之目的，應係為
    搜尋財物，已至顯然。被告上開所辯，實係事後卸責之詞，不足採信。本件事證
    明確，被告確有如事實欄「一」所示加重竊盜未遂犯行，洵堪認定。
  (3)雖檢察官認為被告係持扣案之螺絲起子撬開前揭倉庫門鎖後，侵入該倉庫竊取鋁
    門窗乙面，並將該鋁窗玻璃敲碎拆卸成鋁條。惟被告自始否認以扣案之螺絲起子
    破壞該倉庫門鎖，侵入竊取鋁門窗乙面，供稱：「伊當日喝酒醉，看到門開著」
    等語（見本院審判筆錄），且被害人丁○○於本院審理時亦證稱：伊發現倉庫門
    鎖遭破壞，即在旁埋伏，當時第一次看見被告進入倉庫時，倉庫門鎖已遭破壞掉
    在地上，倉庫門已微開，被告即推門進入，伊之前進入倉庫時，鋁門窗即已遭拆
    除，伊並未親眼目睹被告有拆解東西之動作，伊發現倉庫門遭敲開時，倉庫內鐵
    窗的樣子與被告進入後為警查獲時之樣子並無不同等語，足見被告上開供詞亦非
    全然不可採信，此外復查無其他證據可資證明被告有持扣案之螺絲起子撬開前揭
    倉庫門鎖及竊取該倉庫內鋁門窗乙面之行為，檢察官認定被告持扣案之螺絲起子
    撬開前揭倉庫門鎖後，侵入該倉庫竊取鋁門窗乙面，並將該鋁窗玻璃敲碎拆卸成
    鋁條，尚非可採。附此敘明。
  (4)另扣案之童軍繩一條，被告雖坦承為其所有，惟否認與本件竊盜行為有關，復無
    其他積極證據足資證明該童軍繩係供被告本件竊盜犯行所用，是以自難憑以作為
    本件被告所涉竊盜犯行之論罪科刑依據，併予敘明。
  (二)事實欄「二」所示部分：
    右揭事實，業據被告於警詢及本院審理時坦承不諱，核與證人丙○○於警詢及本
    院審理時證述之情節相符，並有贓物認領保管收據一紙及查獲照片二張附卷足稽
    。是被告之自白堪信與事實相符，堪予採信。本件事證明確，被告確有如事實欄
    「二」所示竊盜犯行，至為顯然。
  (三)綜上所述，本件事證明確，被告加重竊盜未遂及竊盜犯行，洵堪認定，應予依法
    論科。
二、按刑法第三百二十一條第一項第三款之攜帶兇器竊盜罪，係以行為人攜帶兇器竊
    盜為其加重條件，此所謂兇器，其種類並無限制，凡客觀上足對人之生命、身體
    、安全構成威脅，具有危險性之兇器均屬之，且祇須行竊時攜帶此種具有危險性
    之兇器為已足，並不以攜帶之初有行兇之意圖為必要（最高法院七十九年臺上字
    第五二五三號判例足資參照），而被告持以行竊之螺絲起子一支，長約三十公分
    ，頂端為金屬結構，頂端銳利，業經本院勘驗無誤（見本院審判筆錄），若持之
    用以攻擊人體，顯足以造成傷害，是可認該螺絲起子客觀上足以對人之生命、身
    體安全構成威脅，具有危險性，自屬兇器無訛。核被告如事實欄「一」所為，係
    犯刑法第三百二十一條第二項、第一項第三款之攜帶兇器竊盜未遂罪；如事實欄
    「二」所為，係犯刑法第三百二十條第一項之竊盜罪。被告上開二次竊盜犯行，
    時間緊接，基本犯罪手法相同，觸犯構成要件同一之罪名，顯係基於概括之犯意
    反覆為之，為連續犯，應依刑法第五十六條之規定，論以情節較重之攜帶兇器竊
    盜未遂罪，並依法加重其刑。另檢察官雖未就被告所為事實欄「二」之犯行部分
    （即臺灣高雄地方法院檢察署九十三年度偵字第一○一五三號移請併辦部分）提
    起公訴，惟檢察官就犯罪事實一部起訴，其效力及於全部，就被告此部分之犯行
    ，業經本院前開認定屬實，經核與前揭論罪科刑之事實欄「一」之犯行部分，具
    有連續犯之裁判上一罪關係，本院自應就此起訴效力所及之部分併予審究。再被
    告攜帶兇器進入倉庫內竊取財物未果，為未遂犯，依刑法第二十六條前段規定，
    減輕其刑，並依法先加而後減之。爰審酌被告正值壯年，不思自食其力，為貪圖
    私利，即恣意竊取他人財物，所為不足取，惟念其犯後坦承部分犯行，態度尚可
    ，且侵入倉庫內竊取被害人丁○○財物未果，另所竊取之鑄鐵蓋乙塊價值非鉅，
    並經證人丙○○領回等一切情狀，量處如主文所示之刑，以資懲儆。
三、扣案之螺絲起子一支，雖為供被告犯罪所用之物，惟被告否認為其所有，此外復
    查無其他證據足資證明為被告所有，爰不予宣告沒收；另扣案之童軍繩一條，被
    告雖坦承為其所有，惟否認與本件竊盜行為有關，復無其他積極證據足資證明上
    開童軍繩係供被告本件竊盜犯行所用，而非本件論罪科刑之攜帶兇器竊盜未遂主
    刑所附隨之從刑範圍，自不為沒收之諭知。
據上論斷，應依刑事訴訟法第四百五十二條、第二百九十九條第一項前段，刑法第五
十六條、第三百二十一條第二項、第一項第三款、第二十六條前段、第四十一條第一
項前段，罰金罰鍰提高標準條例第二條，判決如主文。
本案經檢察官甲○○到庭執行職務。
中      華      民      國    九十三    年      十      月  二十五      日
                        臺灣高雄地方法院刑事第十二庭
                            審判長法    官  張維君
                                  法    官  伍逸康
                                  法    官  劉惠娟
右正本證明與原本無異。
如不服本判決，應於判決送達後十日內，向本院提出上訴狀。
                                  書 記 官  陳素徵
中      華      民      國    九十三    年      十      月  二十六      日
中華民國刑法第三百二十一條
犯竊盜罪而有左列情形之一者，處六月以上、五年以下有期徒刑：
一  於夜間侵入住宅或有人居住之建築物、船艦或隱匿其內而犯之者。
二  毀越門扇、牆垣或其他安全設備而犯之者。
三  攜帶兇器而犯之者。
四  結夥三人以上而犯之者。
五  乘火災、水災或其他災害之際而犯之者。
六  在車站或埠頭而犯之者。
前項之未遂犯罰之。
